臺灣宜蘭地方法院交通事件裁定　　　　　　　　　　　　九十三年度交聲字第二號
　　移 送機 關　交通部公路總局台北區監理所宜蘭監理站
　　異　議　人　甲○○
右列受處分人因違反道路交通管理處罰條例案件，對於交通部公路總局台北區監理所
宜蘭監理站民國九十二年十一月二十八日所為之處分（原處分案號：宜監字第四三－
Ｚ00000000號），聲明異議，本院裁定如左：
    主  文
異議駁回。
    理  由
一、按汽車行駛於高速公路，而不遵管制之規定者，處汽車駕駛人新臺幣三千元以上
    六千元以下罰鍰，道路交通管理處罰條例第三十三條第一項定有明文。又汽車行
    駛高速公路，其車道之使用，除因交通事故及道路施工依臨時或可移動標誌指示
    或公路警察指揮外，應依設置之交通標誌、標線或號誌之規定，無設置者，應依
    左列規定：三  汽車行駛於同向四車道路段。大型車應行駛於外側車道，為超越
    同向之前車時，得暫時利用中外車道超越前車，禁止行駛或變換車道行駛中內車
    道或內側車道，高速公路交通管制規則第八條第一項第三款復定有明文。
二、本件異議人甲○○異議意旨略以：異議人於民國九十二年九月二十八日駕駛ＫＳ
    ─六五七號曳引車，由南往北方向行經國道一號，遭巡邏員警舉發違規行駛內線
    車道。內政部警政署國道公路警察局第一警察隊九十二年十月三十日公警交國一
    交訴字第○九二○○○三九八九號函稱：大型車在四線道應行駛於外線道，在超
    越前車時得暫時利用中外線車道，禁止行駛中內車道或內車道等語。惟如此一來
    ，大型車在都會區即行不得也。又該函稱異議人於國道一號公路北上二七．五公
    理及二五．四公里處沿途行駛內車道亦與事實不符。異議人係因前方同向小型車
    不走之情況下，超越二輛小型車，第一輛在中外車道，第二輛在中內車道，斯時
    正位於重慶北路交流道前，惟異議人尚未完成超越第二輛小型車時就遭巡邏員警
    攔下，並非沿途行駛內線道等語。
三、經查，異議人於九十二年九月二十八日十二時五分駕駛車牌號碼ＫＳ─六五七號
    營業貨運曳引車，在國道一號公路北向二七公里至二五．四公里同向四車道之路
    段處，於路況正常之情形下，行駛內線車道，經警舉發之事實，有交通部公路總
    局北區監理所宜蘭監理站違反道路交通管理事件裁決書、內政部警政署國道公路
    警察局舉發違反道路交通管理事件通知單各乙份在卷可稽，復有證人即斯時舉發
    被告之警員邱炫清、張龍乾到庭結證在卷。異議人雖辯稱係因同向自小客車不走
    始為超車云云，惟證人邱炫清、張龍乾均證稱當時路況正常，並無何自小客車停
    止不走或其他事故情況等語，且證人邱炫清、張龍乾經隔離訊問，所述互核相符
    ，又渠等為本案舉發之警員既係依法執行勤務，復與異議人素不相識，亦無宿怨
    ，衡情應不至故為虛偽之陳述，是渠等證述應堪採信。異議人辯稱並無違規超車
    ，洵無足採。綜上，原處分機關之裁處核無不當，本件異議為無理由，應予駁回
    。
據上論斷，應依道路交通案件處理辦法第十九條裁定如主文。
中      華      民      國    九十三    年      一      月     十九     日
                                      臺灣宜蘭地方法院交通法庭
                                            法  官  謝  佩  玲
右正本證明與原本無異。
如不服本裁定，應於裁定送達後五日內向本院提出抗告狀。( 應附繕本 )
                                            書記官  林  慶  生
中      華民      國    九十三    年      一      月   二十七     日
中      華      民      國      九十三      年      一    月   二十八     日
